臺灣橋頭地方法院民事裁定
108年度消債更字第4號
聲請人即債  裴仁駿即裴信
務人                
0000000000000000

0000000000000000

代  理  人  林志揚  法扶律師
上列當事人因消費者債務清理事件聲請更生，本院裁定如下：
     主  文
聲請人裴仁駿即裴信自民國一百零八年七月五日下午四時起開始
更生程序。
命司法事務官進行本件更生程序。
    理  由
一、聲請意旨略以：聲請人即債務人裴仁駿即裴信前向金融機構
    辦理貸款、信用卡契約等，致積欠無擔保債務計新臺幣（下
    同）5,830,281元，因無法清償債務，乃於民國107年11月間
    向本院聲請前置調解，因無法負擔債權人所提還款方案而於
    107年12月20日調解不成立，因聲請人有不能清償債務或有
    不能清償之虞，復未經法院裁定開始清算程序或宣告破產，
    爰依法聲請准予裁定更生等語。
二、按「債務人不能清償債務或有不能清償之虞者，得依本條例
    所定更生或清算程序，清理其債務。」消費者債務清理條例
    （下稱消債條例）第3條定有明文。衡以消費者與金融機構
    間債之關係之發生，係依契約自由原則及相互間之信賴為基
    礎，此為社會經濟活動得以維繫及發展之重要支柱，債務人
    經濟窘迫，固不應任其自生自滅，債權人一方之利益，仍不
    能因之摒棄不顧。是債務人於協商程序中，自應本於個人實
    際財產及收支狀況，依最大誠信原則，商討解決方案。如終
    究不能成立協商，於聲請更生或清算時，法院審酌上開條文
    所謂「不能清償或有不能清償之虞」，自宜綜衡債務人全部
    收支、信用及財產狀況，評估是否因負擔債務，而不能維持
    最基本之生活條件；所陳報之各項花費，是否確屬必要性之
    支出；如曾有協商方案，其條件是否已無法兼顧個人生活之
    基本需求等情，為其判斷之準據。
三、經查：
  ㈠聲請人前向各金融機構辦理貸款、信用卡契約等，致現積欠
    無擔保債務5,830,281元，前即已因無法清償債務，而於107
    年11月間向本院聲請前置調解，因無法負擔債權人所提還款
    方案而於107年12月20日調解不成立等情，有債權人清冊、
    財團法人金融聯合徵信中心前置協商專用債權人清冊、信用
    報告、調解筆錄等件在卷可稽【見本院107年度司消債調字
    第267號卷（下稱消債調卷）第4頁、第6至10頁、第33至34
    頁】，堪信為真實。
  ㈡聲請人自陳其現無業，皆倚靠胞弟資助，查其名下尚有遠雄
    人壽保單價值準備金69,613元、南山人壽保險解約金50,873
    元，106年度未申報所得，現勞工保險投保於工會等情，此
    有財產及收入狀況說明書、綜合所得稅各類所得資料清單暨
    國稅局財產歸屬資料清單、勞工保險被保險人投保資料表、
    無收入切結書、胞弟裴順提出之代清償切結書、遠雄人壽保
    險事業股份有限公司108年1月30日遠壽字第1080000316號函
    、南山人壽保險股份有限公司108年2月27日南壽保單字第C0
    377號函等件附卷可稽（見消債調卷第2頁、第11至14頁、本
    院卷第19頁、第22至25頁）。則查無聲請人有其他收入來源
    ，佐以聲請人106年度未有申報所得，且提出無收入切結書
    及胞弟簽具之代清償切結書為證，則聲請人稱其現無收入來
    源，尚非不可採信。
  ㈢至聲請人個人日常生活必要費用部分，審酌聲請人負債之現
    況，基於社會經濟活動之互賴及誠信，該日常生活所需費用
    ，自應節制開支，不得有超越一般人最低生活標準之享受，
    否則反失衡平，本院依消債條例第64條之2第1項，參酌衛福
    部社會司所公告歷年最低生活費標準，108年度高雄市最低
    生活費標準13,099元之1.2倍為15,719元，則聲請人每月最
    低生活費除有特殊情形並有證據證明者外，自宜以此為度，
    始得認係必要支出。而聲請人稱現每月個人必要生活支出皆
    由胞弟資助，本院即以上開標準15,719元認列為聲請人全部
    個人必要生活支出。
  ㈣綜上所述，以聲請人現無收入，無法清償目前扣除保單價值
    準備金及保險解約金120,486元後之債務餘額5,709,795元，
    惟胞弟提出切結書稱可代清償聲請人之債務，堪認聲請人確
    有不能清償債務或有不能清償之虞之情事。從而，聲請人主
    張已不能清償債務，聲請本院准予更生，依所舉事證及本院
    調查結果，即無不合。
四、末按「法院開始更生程序之裁定，應載明其年、月、日、時
    ，並即時發生效力。」、「法院裁定開始更生或清算程序後
    ，得命司法事務官進行更生或清算程序，必要時得選任律師
    、會計師或其他適當之自然人或法人一人為監督人或管理人
    。」消費者債務清理條例第45條第1 項、第16條第1 項分別
    定有明文。本件聲請人其目前收入及財產狀況，不能履行債
    務，依聲請人其目前收入及財產狀況，未償之債務亦屬不能
    清償，有如上述。此外，復查無聲請人有消費者債務清理條
    例第46條各款所定駁回更生聲請等事由，從而，聲請人聲請
    更生，洵屬有據，應予准許，爰命司法事務官進行本件更生
    程序。
五、依消費者債務清理條例第11條第1 項、第45條第1 項、第16
    條第1 項，裁定如主文。
中　　華　　民　　國　 108　　年　　7 　　月　　5 　　日
              　　民事庭　法　官　李姝蒓
以上正本係照原本作成。
本裁定已於108年7月5日下午4 時公告。
本裁定不得抗告。
中　　華　　民　　國　 108　　年　　7 　　月　　5 　　日
  　                      書記官　郭南宏